【裁判字號】    88,竹簡,811
【裁判日期】    890202
【裁判案由】    給付票款
【裁判全文】
臺灣新竹地方法院民事判決  八十八年度竹簡字第八一一號
    原      告  丁○○
                              .
                                    住台北市○○區○○路二段二三號四樓之二
    訴訟代理人  甲○○              住台北市中山區○○○路一號六樓六○一室
    被      告  聯長宏企業有限公司  設新竹市○區○○里○鄰○○路三十巷二弄
                              .
    法定代理人  乙○○        .
右當事人間請求給付票款事件，本院判決如左：
    主      文
被告應給付原告新台幣壹佰零壹萬伍仟元，及自附表所示各支票提示日起至清償日止
，按年息百分之六計算之利息。
訴訟費用由被告負擔。
本判決得假執行。
    事實及理由
一、原告訴之聲明：如主文第一項所示。
二、事實摘要：
    原告主張其持有被告簽發如附表所示支票三紙，經提示不獲支付，爰依票據關係
    請求被告如數支付，並自附表各提示日起至清償日止，按年息百分之六加計遲延
    利息。被告對於系爭支票之真正均不爭執，惟辯稱系爭支票之背書人王麗香己支
    付原告新台幣（下同）一千一百四十三萬四千二百元，作為扣抵本件票款及其他
    案外票款之用，原告提起本訴，顯係重複求償等語資為抗辯。
三、本院之判斷：
（一）原告主張其執有被告簽發如附表所示之系爭支票，經提示未獲兌現之事實，業
      據提出與其所述相符之支票暨退票理由各三件為證，被告對系爭支票之真正復
      不爭執，自堪信原告此部份之主張為真實。被告雖辯稱背書人王麗香已與原告
      達成和解，並提出收據一紙以佐其說，然為原告所否認，並稱該收據乃系爭支
      票跳票前，訴外人王麗香持客票借錢時所寫，並非清償系爭票款。經查，被告
      所提收據之簽署日期為八十七年十一月三十日，系爭三紙支票之發票日則在同
      年十二月十日及二十日，各有卷附收據、支票等件在卷可稽，顯然該收據簽署
      時，系爭支票尚未屆票載發票日，是否兌現猶在未定之數，縱令訴外人王麗香
      擬就未到期之系爭票款預先清償，惟衡諸常情，豈有不於清償後取回三紙支票
      、任憑原告再持向銀行提示之理，是被告所辯，已難遽信：其次，系爭收據亦
      載明「茲收到票款新台幣壹仟壹佰肆拾參萬肆仟貳佰元正」、「付到87年11月
      30」等字樣，益徵訴外人王麗香與原告僅就八十七年十一月三十日前之票款債
      務作一解決，本件三紙支票尚非和解範圍，自無從肯認原告就系爭票款已獲清
      償。
（二）按支票發票人應照支票文義擔保支票之支付，又支票執票人向支票債務人行使
      追索權時，得請求自為付款提示日起之利息，票據法第一百二十六條、第一百
      三十三條分別定有明文。準此，原告請求被告依票據之法律關係，請求被告給
      付系爭票款一百零一萬五千元及自附表所示各提示日起至清償日止，按年息百
      分之六計算之利息，即為正當，應予准許。
四、本件係命清償票據上債務之判決，爰依職權宣告假執行。
五、據上論結，原告之訴為有理由，依民訴訟法第四百三十六條第二項、第七十八條
    、第三百八十五條第一項前段、第三百八十九條第一項第四款，判決如主文。
中      華      民      國    八十九    年      二      月      二      日
                                  臺灣新竹地方法院新竹簡易庭
~B法      官
右為正本係照原本作成。
如對本判決上訴，須於判決送達後廿日內向本院提出上訴（須按他造當事人之人數附
繕本）。
~B書  記  官  葉玉珠
中      華      民      國    八十九    年      二      月      二      日
附表：
┌──┬─────┬──────┬──────┬─────┬──────┐
│編號│付  款  人│發   票   日│發   票   人│票面金額  │提   示   日│
│    │          │            │            │（新臺幣）│            │
├──┼─────┼──────┼──────┼─────┼──────┤
│一  │泛亞商業銀│八十七年十二│聯長宏企業有│三十三萬五│八十七年十二│
│    │行前鎮分行│月十日      │限公司      │千元      │月十日      │
├──┼─────┼──────┼──────┼─────┼──────┤
│二  │泛亞商業銀│八十七年十二│聯長宏企業有│三十二萬五│八十七年十二│
│    │行前鎮分行│月二十日    │限公司      │千元      │月二十一日  │
├──┼─────┼──────┼──────┼─────┼──────┤
│三  │泛亞商業銀│八十七年十二│聯長宏企業有│三十五萬五│八十七年十二│
│    │行前鎮分行│月二十日    │限公司      │千元      │月二十一日  │
└──┴─────┴──────┴──────┴─────┴──────┘


司法院資訊處製作；財團法人民間司法改革基金會備份。
